最高法院民事裁定　　　　　　　九十六年度台抗字第四九八號
抗　告　人　金獅私人有限公司 SINGAMAS COMPANY（PTE）LTD
法定代理人　乙○○
上列抗告人因與相對人高怡興業有限公司等間請求給付貨款等事
件，聲請續行訴訟，對於中華民國九十六年一月九日台灣高等法
院裁定（九十六年度聲字第七號），提起抗告，本院栽定如下:
    主  文
抗告駁回。
抗告訴訟費用由抗告人負擔。
    理  由
本件原法院以：本件請求給付貨款等事件定於民國九十五年十一
月七日上午九時四十五分在該院第五法庭行言詞辯論，通知書經
向抗告人訴訟複代理人丙○○律師之事務所所在地台北市○○路
○段一三二號七樓送達，經郵局轉送丙○○律師之台北郵政一一
七之三一七號信箱，因招領逾期退回，依本院九十一年度台抗字
第六八九號裁定意旨所示，應已發生合法送達效力，且抗告人訴
訟複代理人丙○○律師亦曾先後於開庭前之九十五年九月二十日
上午十時三十五分及同年十月十一日上午十時二十分二次前來閱
覽卷宗，顯已知悉開庭日期，屆時無正當理由而未到場，相對人
即被上訴人除甲○○訴訟代理人楊麟官到場外，其餘相對人均未
到場，而到場之上開被上訴人甲○○訴訟代理人復表示拒絕辯論
，依民事訴訟法第一百九十一條第一項規定，視為合意停止訴訟
程序。嗣經該院依職權再定於同年十二月十二日上午十時三十分
在該院第五法庭續行言詞辯論，復向抗告人訴訟複代理人丙○○
律師之上開事務所及信箱送達，亦均以招領逾期退回，依本院上
開裁定意旨所示，亦已發生合法送達之效力，且抗告人訴訟複代
理人丙○○律師亦曾於開庭前之九十五年十一月十五日下午五時
前來閱覽卷宗，然屆時仍未到場辯論，被上訴人除甲○○訴訟代
理人楊麟官到場外，其餘亦均未到場，而到場之上開被上訴人甲
○○訴訟代理人復表示拒絕辯論，依法已視為撤回上訴。本件之
訴訟繫屬既已消滅，則抗告人猶聲請續行訴訟，已無從准許，應
予駁回。又抗告人謂其另委任有非律師之林小娟為訴訟代理人，
該院未命其在委任狀補正簽名蓋章，亦未予通知一節，因非律師
之林小娟並未於上開委任狀上簽章，復未經該院依民事訴訟法第
六十八條第一項但書之規定，許其為訴訟代理人，顯無命其於委
任狀補正簽名或蓋章，並通知其到場之必要，抗告人上開所指，
殊無足取云云，因以裁定駁回抗告人續行訴訟之聲請。按聲請法
官迴避，依民事訴訟法第三十四條第一項、第二項及第二百八十
四條規定，應舉其原因，並於三日內提出性質上能即時調查之證
據，向法官所屬法院釋明之。若未針對辦理具體個案之特定法官
，舉其原因並提出釋明而明確聲請迴避，而僅空泛臚列多數法官
姓名表明禁止由其辦理者，尚難認係具體合法聲請法官迴避，依
同法第三十七條第一項但書規定，自無停止訴訟程序之必要。本
件抗告人於原法院具狀臚列逾百名法官，表明禁止由其審判，其
中並包含刑事及行政法院之法官，復未舉出具體原因及釋明，顯
難認係具體合法聲請法官迴避，是原裁定受命法官楊豐卿雖被列
名其中，尚不生違反上開前段規定之問題。原裁定因而駁回抗告
人續行訴訟之聲請，洵無違誤。抗告意旨，仍以原裁定法官楊豐
卿應迴避並停止訴訟程序等陳詞及其他與裁定結果不生影響之理
由，指摘原裁定不當，求予廢棄，非有理由。
據上論結，本件抗告為無理由。依民事訴訟法第四百九十五條之
一第一項、第四百四十九條第一項、第九十五條、第七十八條，
裁定如主文。
中　　華　　民　　國　九十六　年　　七　　月  二十六  日
                      最高法院民事第八庭
                          審判長法官  顏　南　全
                                法官  許　澍　林
                                法官  鄭　傑　夫
                                法官  蘇　清　恭
                                法官  陳  重  瑜
      本件正本證明與原本無異
                                      書  記  官
中　　華　　民　　國　九十六　年　　八  　月 　 二    日
                                                  M
